臺灣臺中地方法院民事裁定
111年度家聲抗字第43號
抗  告  人  宋承運  


相  對  人  
即聲請人    宋秀鳳(即監護人)


代  理  人  廖學能律師
相  對  人  宋林碧香
關  係  人  宋隆騰  
上列抗告人與相對人間聲請輔助宣告事件，抗告人對於民國111
年3月30日本院111年度輔宣字第16號裁定(下稱原裁定)提起抗告
，本院第二審合議庭裁定如下：
    主  文
一、抗告駁回。
二、抗告程序費用由抗告人負擔。
    理  由
壹、經本院審酌全案卷證，認原法院裁定之結果，經核於法要無
    不合，應予維持，並引用原裁定之事實及理由。
貳、抗告意旨略以： 
一、原裁定指定宋隆騰為會同開具財產清冊之人，惟宋隆騰多年
    前即鮮少探望宋林碧香，且未曾接宋林碧香至其住處過夜，
    近年逢過節均未曾探望宋林碧香，對於宋林碧香之日常生近
    不聞不問，原裁定指定宋隆騰為會同開具財產清冊之人實有
    不妥。
二、抗告人與宋林碧香同住多年，宋林碧香日常生活支出均由抗
    告人處理，外觀看似二人比鄰而居之二棟房屋(即260號房屋
    、262號房屋)，實則該二棟房屋二樓之內部打通，實際上合
    併為一戶，事實上二人同居一屋；其日常生活支出均由抗告
    人處理，父親往生後，多由抗告人陪同其就醫看診，且就26
    0號房屋1樓之租金，係宋林碧香要求由抗告人收取，抗告人
    才會請承租人將租金匯入抗告人帳戶，並用以繳納房屋稅金
    等雜支，每筆收支均有明確記錄，抗告人未侵占租金；另因
    宋林碧香要求相對人返還其郵局存摺及印章遭拒，抗告人經
    宋林碧香之同意，才攜同宋林碧香前往郵局補發存摺及更換
    印章，宋林碧香並將該存摺印章交由抗告人保管，益見宋林
    碧香非常信任抗告人。
三、抗告人從事藝術創作，疫情爆發後，將工作室改到262號房
    屋，繼續教授泥塑課，並非相對人所指無固定工作之人。且
    自109年起，於周末北上時，抗告人之配偶亦會看顧宋林碧
    香，故應指定抗告人為會同開具財產清冊之人，較能保護宋
    林碧香之權利。
四、並聲明：
(一)原裁定第三項，指定宋隆騰為會同開具財產清冊之人部分廢
    棄。
(二)前項廢棄部分指定宋承運為會同開具財產清冊之人。
參、相對人宋秀鳳則以：
一、於父親往生前，母親宋林碧香與父親互為照顧，由父親、相
    對人陪同其就醫看診；於父親往生後之110年1月起，抗告人
    始表示由其帶宋林碧香就醫，相對人及關係人宋隆騰則無法
    過問。抗告人稱宋林碧香日常生活都由其照顧，則未列舉照
    顧時間與事實證明。又抗告人目前無固定工作，每周北上數
    日，又因器官移植常需住院，常置高齡之宋林碧香於家中無
    人看顧。
二、抗告人於父親往生後，向260號房屋1樓之房客謊稱已獲授權
    ，並告知房客將租金匯入其所有帳戶，該一年餘租金去向不
    明。宋林碧香將郵局存摺及印章交由相對人保管，父親往生
    後，宋林碧香六神無主，抗告人趁機帶其前往郵局補發存摺
    及更換印章保管。抗告人對金錢部分未交待，若選抗告人為
    會同開具財產清冊之人，將造成角色衝突。
三、關係人宋隆騰係宋林碧香之長子，未曾取用或經管宋林碧香
    任何金錢，亦有探視或協助宋林碧香就醫，是擔任會同開具
    財產清冊之人最適當人選。並聲明：請駁回抗告等語。
肆、關係人宋隆騰則以： 　　
一、關係人宋隆騰與抗告人感情不睦，因此選擇抗告人北上時探
    視宋林碧香，以致抗告人誤以為關係人宋隆騰未探視宋林碧
    香。且父母疾病就醫或早年外出需要用車、宋林碧香治癌過
    程及開刀，關係人宋隆騰均會提供協助及參與，早年抗告人
    長期在北部工作，父母長年均由相對人宋秀鳳照顧。且抗告
    人所謂照顧宋林碧香，係提供冷藏食品由宋林碧香自行加熱
    食用，實為不當。
二、抗告人於父親往生後，強行扣押宋林碧香之存摺、證件，以
    致抗告人北上時，宋林碧香無法及時就醫；且抗告人拒絕相
    對人及關係人宋隆騰查看宋林碧香之現金使用狀況，如非如
    此，宋秀鳳亦無必要聲請本件監護宣告。抗告人生活上明顯
    無法專責照顧宋林碧香，亦無正常收入職業，不適合擔任會
    同開具財產清冊之人，請駁回抗告，以維宋林碧香之最佳利
    益。並聲明：請駁回抗告等語。
伍、本院之判斷：
    本件原審裁定宣告宋林碧香為受監護宣告之人，及選定相對
    人宋秀鳳為宋林碧香之監護人，指定關係人宋隆騰為會同開
    具財產清冊之人。抗告人僅對於原審指定之會同開具財產清
    冊之人表示不服。經查：
一、抗告人徒執前詞，提起抗告，惟其所稱宋隆騰長年未探視宋
    林碧香云云，業據關係人宋隆騰所否認，復相對人宋秀鳳亦
    以書狀稱關係人宋隆騰有探視、協助宋林碧香就醫等情在卷
    ，尚難認關係人宋隆騰未探視宋林碧香或足以判認關係人宋
    隆騰係不適任為會同開具財產清冊之人，或由關係人宋隆騰
    任會同開具財產清冊之人有何不利益情事；此外，抗告人亦
    未提出關係人宋隆騰任會同開具財產清冊之人有何不適任或
    不利益於宋林碧香之事證，亦未提出任何足以推翻原審認定
    之有利事證，供本院審酌，其所述已難採憑。
二、本院綜合審酌卷內所有事證後，認抗告人與相對人宋秀鳳及
    關係人宋隆騰間就宋林碧香之財務管理等諸多問題不諧，相
    對人宋秀鳳及關係人宋隆騰均未同意或推選由抗告人出任會
    同開具財產清冊之人，復抗告人亦未提出證據證明由關係人
    宋隆騰為會同開具財產清冊之人，對受監護宣告人宋林碧香
    會有不利益或關係人宋隆騰有不適任之情事，且抗告人倘知
    悉宋林碧香之財務狀況，亦得提供意見予相對人宋秀鳳及關
    係人宋隆騰參酌，認原裁定指定由關係人即宋林碧香之子宋
    隆騰為會同開具財產清冊之人，其認事用法均無不當，尚符
    合受監護宣告人宋林碧香之最佳利益。抗告人提起抗告，指
    摘原審裁定有所違誤或不當，為無理由，應予駁回。
陸、據上論結，本件抗告為無理由，依家事事件法第97條，非訟
    事件法第46條、第21條第2項，民事訴訟法第495條之1第1項
    、第449條第1項、第95條、第78條，裁定如主文。
中    華    民    國  111    年    5    月    27     日
                家事法庭    審判長法  官  蔡建興
                                  法  官  陳玟珍
                                  法  官  黃家慧
以上正本係照原本作成。
如提起再抗告者，應於裁定送達後10日內，僅得以「適用法規顯
有錯誤」為理由，向本院提出再抗告狀（須按他造人數附具繕本
），並需委任律師或具律師資格之關係人為代理人，及繳納抗告
費新臺幣1000元。
中　　華　　民　　國　　111 　年　　5 　　月　　27　　日
                                  書記官　孫超凡